【裁判字號】    89,交簡上,14
【裁判日期】    890425
【裁判案由】    公共危險
【裁判全文】
臺灣桃園地方法院刑事判決                   八十九年度交簡上字第一四號
    上  訴  人
    即  被  告  甲○○
右上訴人因公共危險案件，不服本院桃園簡易庭，八十八年度桃交簡字第一００號，
中華民國八十八年九月三十日第一審判決（聲請簡易判決處刑案號：台灣桃園地方法
院檢察署八十八年度偵字第一一０二一號）提起上訴，本院判決如左：
        主  文
上訴駁回。
        事  實
一、甲○○曾有賭博、過失傷害罪等前科（均不構成累犯），猶不知謹慎，其明知汽
    車駕駛人服用酒類後不能安全駕駛動力交通工具者，不得駕車，竟於民國（下同
    ）八十八年六月六日晚上八時五十五分許，在酒後（為警查獲後，經執勤警員測
    得吐氣所含酒精濃度為零點五零ＭＧ／Ｌ）已達不能安全駕駛動力交通工具之狀
    態下，仍駕駛車牌號碼ＳＷ─六八一三號自用小客車，沿桃園縣龜山鄉○○路，
    以時速約三十公里之速度，由龜山往迴龍方向行駛，行經龜山鄉○○路○段與茶
    磚路有號誌正常運作之交岔路口時，適乙○○駕駛車牌號碼Ｌ七─五一０八號自
    用小客車在前方因上開交岔路口號誌轉為紅燈而暫停於內側車道上，而甲○○因
    飲酒過量致判斷力、操控車輛之能力均劣於平時未飲酒時之狀況，竟疏未注意車
    前動態，迨發現時已煞避不及，不慎由後追撞該車，造成公共危險，幸雙方均未
    受傷。
二、案經桃園縣警察局龜山分局報請臺灣桃園地方法院檢察署檢察官偵查起訴。
        理  由
一、訊據上訴人即被告甲○○固坦認確於前揭時、地酒後駕車肇事致追撞前車等情屬
    實，惟矢口否認有何不能安全駕駛之公共危險犯行，並辯稱：當時伊僅喝一點啤
    酒，大約罐裝兩罐，精神狀態還好，並未有酒醉的現象，而當時伊原本在等紅燈
    ，後來燈號轉為綠燈時，因伊起步過快，以致追撞前車，與喝酒無關，且本件量
    刑也過重云云。然查，右開事實業據告訴人乙○○指述綦詳，且被告肇事後經警
    測試其吐氣所含酒精成分既為每公升零點五零毫克，又參酌被告於警訊時即自承
    車速約三十公里，當時有開大燈，路況良好，該處有紅綠燈號誌，當時為紅燈（
    見偵查卷第五頁背面、第六頁）等情以觀，被告在行車速率僅三十公里之車速時
    ，竟無法事先採取必要之安全措施，足見其因飲酒所引起之生理作用確已達無法
    正常辨識車前狀況及操控汽車機械，而不能安全駕駛動力交通工具之狀態，至為
    明確。此外，並有道路交通事故調查報告表、被告酒精成份測試單、現場照片三
    張及桃園縣警察局舉發違反道路交通管理事件通知單影本一紙附卷可稽，本案事
    證明確，被告犯行洵堪認定，應予依法論科。至法務部八十八年五月十八日法８
    ８檢字第一六六九號函所示刑法第一百八十五條之三服用酒類不能安全駕駛交通
    動力工具之認定標準，其中參考德國、美國之認定標準，對於酒精濃度呼氣已達
    每公升０．五五毫克（０．五五ＭＧ／Ｌ）或血液濃度達０．一一%以上，肇事
    率為一般正常人之十倍，認為已達「不能安全駕駛」之標準，惟查本件被告肇事
    後測得吐氣所含酒精濃度雖僅為０．五０ＭＧ／Ｌ，且在上揭標準數值以下，但
    其客觀事實顯已不能安全駕駛，詳如前述，依此尚不得執為被告有利之認定，附
    此敘明。
二、核被告甲○○所為，係犯刑法第一百八十五條之三之公共危險罪。原審以被告罪
    證明確，適用刑法第一百八十五條之三、第四十二條第二項、罰金罰鍰提高標準
    條例第二條，審酌被告品行尚可，及犯罪之動機、目的、手段、酒後駕車所為嚴
    重危害公眾往來之安全、犯罪後之態度等一切情狀，量處罰金二萬元，並諭知易
    服勞役之折算標準，以資懲儆。經核認事用法均無不合，量刑亦稱妥適，被告上
    訴論旨，猶執陳詞空言否認犯罪，並指摘原判決量刑過重，俱無理由，其上訴應
    予駁回。
據上論斷，應依刑事訴訟法第四百五十五條之一第三項、第三百六十八條，判決如主
文。
本案經檢察官呂理銘到庭執行職務。
中      華      民      國      八十九    年      四    月    二十五    日
                                臺灣桃園地方法院刑事第二庭
                                    審判長法  官   王兆飛
                                          法  官   傅中樂
                                          法  官   李育仁
右正本證明與原本無異。
不得上訴。
                                          書記官   莊怡麗
中        華        民        國   八十九   年   四   月    二十五    日
附錄本判決論罪科刑依據之法條：
刑法第一百八十五條之三：
服用毒品、麻醉藥品、酒類或其他相類之物，不能安全駕駛動力交通工具而駕駛者，
處一年以下有期徒刑、拘役或三萬元以下罰金。


司法院資訊處製作；財團法人民間司法改革基金會備份。
